臺灣臺北地方法院刑事判決　　　　　　100年度審易字第171號
公　訴　人　臺灣臺北地方法院檢察署檢察官
被　　　告　謝明哲
上列被告因竊盜案件，經檢察官提起公訴（100 年度偵字第1671
7 號），被告於本院審理中，就被訴事實為有罪之陳述，經本院
告知簡式審判程序意旨，並聽取公訴人及被告之意見後，本院裁
定依簡式審判程序審理，判決如下：
    主  文
謝明哲攜帶兇器毀損門扇侵入住宅竊盜，累犯，處有期徒刑玖月
，未扣案之一字起子壹把沒收。又踰越安全設備侵入住宅竊盜，
累犯，處有期徒刑捌月。又侵入住宅竊盜，累犯，處有期徒刑柒
月。應執行有期徒刑壹年捌月，未扣案之一字起子壹把沒收。
    事  實
一、謝明哲前因偽造文書案件，經臺灣板橋地方法院以91年度訴
    字第35號判決判處有期徒刑1 年6 月確定；又因竊盜案件，
    經同院以92年度易字第2815號判決判處有期徒刑1 年2 月確
    定；前揭案件後經定應執行刑為有期徒刑2 年6 月確定，甫
    於民國95年4 月12日縮短刑期假釋出監並付保護管束，後其
    假釋未遭撤銷，刑期至95年7 月19日縮刑期滿，未執行之刑
    以已執行論。
二、詎謝明哲仍不知悔改，竟意圖為自己不法之所有，分別基於
    竊盜之犯意，而為下列之行為：
  (一)於100 年4 月11日下午1 時22分許，攜帶其所有客觀上足以
    威脅人之生命、身體安全並可供兇器使用之一字起子1 支（
    未據扣案，無證據證明業已滅失）前往臺北市○○區○○路
    5 巷7 弄13號1 樓鄭惟如之住處，以該一字起子撬壞大門門
    鎖後開門侵入上址住宅內，竊取鄭惟如所有之筆記型電腦乙
    台（廠牌TOSHIBA 、機型L630、序號PSK04T-00W00C 、製造
    號碼7A168127Q ），得手後旋即騎車逃離現場，並將該竊得
    之筆記型電腦變賣得現花用殆盡。
  (二)於100 年4 月15日中午某時，前往林怡君位於臺北市大安區
    ○○○路2 段37巷27號2 樓之住處，因見該址窗戶未關有機
    可乘，遂徒手從2 樓之窗戶爬入而踰越安全設備侵入該住宅
    ，竊取林怡君所有之筆記型電腦乙部（廠牌APPLE 、機型MB
    P 、序號W88144 MHYJX），得手後旋即逃離現場，並將竊得
    之筆記型電腦便現得財花用殆盡。
  (三)於100 年5 月15日中午12時許，在臺北市○○街92號，見該
    處住戶搬家中大門未關有機可乘，即從樓梯上去侵入王梨霜
    之住宅2 樓，徒手竊取王梨霜所有放置在廚房大皮包內之小
    皮包（內有現金新臺幣約6,000 元左右），得手旋即離去，
    並將財物丟棄或花用殆盡。
三、嗣因上開被害人發現後先後報警處理，而為警調閱監視錄影
    畫面查得謝明哲所騎機車車號，向臺灣板橋地方法院聲請搜
    索票獲准，又在各該現場採證，始循線查知上情。
四、案經臺北市政府警察局大安分局報請臺灣臺北地方法院檢察
    署檢察官偵查起訴。
    理  由
一、程序部分：本件被告謝明哲所犯均係死刑、無期徒刑或最輕
    本刑為3 年以上有期徒刑以外之罪，其於審理中就被訴事實
    為有罪之陳述，經本院告知簡式審判程序之旨，並聽取當事
    人意見後，本院遂依刑事訴訟法第284 條之1 、第273 條之
    1 第1 項規定裁定進行簡式審判程序，合先敘明。
二、上開事實，業據被告於本院100 年10月31日審理程序中坦承
    不諱，核與證人即被害人王梨霜、鄭惟如、林怡君於本院或
    警詢中證述住處財物失竊情節大致相符，並有警製刑案現場
    勘察報告、現場勘察照片、車籍查詢資料、搜索票及監視錄
    影畫面之翻拍照片等件在卷可稽，是被告上開任意性之自白
    核與事實相符而可採信，前此之所辯並非事實，本案事證已
    臻明確，被告各該犯行均堪以認定，自均應依法論科。
三、按刑法第321 條第1 項第2 款所謂毀越門扇牆垣，係指毀損
    或超越及踰越門扇牆垣而言，與用鑰匙開鎖或撬開門鎖啟門
    入室者不同（最高法院22年上字第454 號判例及69年度台上
    字第2415號判決意旨參照）；又按同條項第3 款之攜帶兇器
    竊盜罪，係以行為人攜帶兇器竊盜為其加重條件，此所謂兇
    器，其種類並無限制，凡客觀上足對人之生命、身體、安全
    構成威脅，具有危險性之兇器均屬之，且祇須行竊時攜帶此
    種具有危險性之兇器為已足，並不以攜帶之初有行兇之意圖
    為必要（最高法院79年臺上字第5253號判例參照）。是核被
    告就事實欄二、(一)部分之所為，係犯刑法第321 條第1 項第
    1 款、第2 款、第3 款之攜帶兇器毀損門扇侵入住宅竊盜罪
    ；又核被告就事實欄二、(二)部分之所為，係犯同條項第1 款
    、第2 款之踰越安全設備侵入住宅竊盜罪；另核被告就事實
    欄二、(三)部分之所為，係犯同條項第1 款之侵入住宅竊盜罪
    。被告所犯上開三罪，犯意各別，行為時、地不同，自應分
    論併罰。檢察官就上開各罪之加重要件容有漏載，自應由本
    院逕予補充論斷如上，且侵入住宅及毀損門扇之所為，其罪
    質均已吸收在加重竊盜罪之加重要件內，故不另論以侵入住
    居及毀損罪；另檢察官雖認被告另同時竊得鄭惟如所有之鑽
    石項鍊1 條，但此部分除被害人鄭惟如之警詢指述外，並無
    其他積極證據可佐，被告又堅詞否認此部分犯罪，公訴人亦
    別無其他積極舉證，基於「事證有疑，利歸被告」之證據法
    則，自應就此部分認被告犯罪事證不足，惟此部分如成立犯
    罪，與前揭有罪部分有單純一罪關係，是不另為無罪之諭知
    ，均僅附此敘明。
四、查被告前因偽造文書案件，經臺灣板橋地方法院以91年度訴
    字第35號判決判處有期徒刑1 年6 月確定；又因竊盜案件，
    經同院以92年度易字第2815號判決判處有期徒刑1 年2 月確
    定；前揭案件後經定應執行刑為有期徒刑2 年6 月確定，於
    95年4 月12日縮短刑期假釋出監並付保護管束，後其假釋未
    遭撤銷，刑期至95年7 月19日縮刑期滿，未執行之刑以已執
    行論，此有臺灣高等法院被告前案紀錄表1 件附卷可參，其
    於5 年內故意再犯此三件最重為有期徒刑以上之罪，均為累
    犯，應依刑法第47條第1 項之規定各加重其刑。
五、爰審酌被告不思進取，正值青壯，竟貪圖不勞而獲，蔑視他
    人之財產權，數次侵入他人住宅行竊，於居家安寧、人身安
    全均有妨礙或危險，迄今又未能將行竊所得之物歸還予各該
    被害人，但終究犯後於本院坦承全部犯行，態度尚可，暨被
    告之素行、自述長期照顧中風父親及家中三幼子之生活狀況
    、犯罪之動機、目的、手段、所竊之物價值高低等一切情狀
    ，兼參酌公訴檢察官請求從重量刑之意見，分別量處如主文
    所示之刑，並定其應執行之刑。
六、末未扣案之一字起子1 把，為被告所有，且係其犯鄭惟如住
    處竊案所用之物，此業據被告供述甚詳，雖未據扣案，但無
    證據證明業已滅失，故併依刑法第38條第1 項第2 款之規定
    宣告沒收。
據上論斷，應依刑事訴訟法第284 條之1 、第273 條之1 第1 項
、第299 條第1 項前段，刑法第321 條第1 項第1 款、第2 款、
第3 款、第51條第5 款、第47條第1 項、第38條第1 項第2 款，
判決如主文。
本案經檢察官葉雅婷到庭執行職務。
中    華    民    國   100    年    11    月    21    日
                  刑事第二十一庭  法  官  吳勇毅
上正本證明與原本無異。
如不服本判決應於收受送達後10日內向本院提出上訴書狀，並應
敘述具體理由；其未敘述上訴理由者，應於上訴期間屆滿後20日
內向本院補提理由書（均須按他造當事人之人數附繕本）「切勿
逕送上級法院」。告訴人或被害人如對於本判決不服者，應具備
理由請求檢察官上訴，其上訴期間之計算係以檢察官收受判決正
本之日期為準。
                                  書記官  游秀珠
中    華    民    國   100    年    11    月    21    日
附錄本案論罪科刑法條全文
中華民國刑法第321條
（加重竊盜罪）
犯竊盜罪而有下列情形之一者，處6 月以上、5 年以下有期徒刑
，得併科新臺幣10萬元以下罰金：
一、侵入住宅或有人居住之建築物、船艦或隱匿其內而犯之者。
二、毀越門扇、牆垣或其他安全設備而犯之者。
三、攜帶兇器而犯之者。
四、結夥三人以上而犯之者。
五、乘火災、水災或其他災害之際而犯之者。
六、在車站、埠頭、航空站或其他供水、陸、空公眾運輸之舟、
    車、航空機內而犯之者。
前項之未遂犯罰之。